臺灣板橋地方法院刑事判決　　　　　　 96年度交易字第567號
公　訴　人　臺灣板橋地方法院檢察署檢察官
被　　　告　甲○○
上列被告因過失傷害案件，經檢察官提起公訴（96年度偵字第23
671號），本院依簡式審判程序，判決如下：
    主  文
甲○○因過失傷害人，處拘役伍拾日，如易科罰金，以新臺幣壹
仟元折算壹日。
    事  實
一、甲○○於民國九十六年四月二十八日晚間九時許，駕駛車牌
    號碼１２３７－ＲＫ號自用小客車，沿臺北縣新莊市○○路
    往中原東路方向行駛，嗣於同日晚間九時四十八分許，行經
    中原路與思源路口欲左轉思源路時，其應注意汽車行駛至交
    叉路口，轉彎車應讓直行車先行，並遵守交通號誌之指示，
    而依當時天候狀況，夜間、晴朗有照明，視線、視距良好，
    並無不能注意之情事，竟疏於注意，於通過上開交岔路口時
    ，貿然左轉，適有乙○○騎乘、後載丙○○、車牌號碼Ｐ５
    ５－１７２號普通重型機車，由對向沿中原東路往中原路方
    向直行，亦疏未注意車前狀況，並隨時採取必要之安全措施
    ，於行經上開交岔路口時，突見甲○○左轉，閃避不及，上
    開機車右側車身與上開自用小客車前車頭發生碰撞，乙○○
    、丙○○人車均倒地，致乙○○受有頭部外傷、多處擦挫傷
    等傷害，丙○○受有右手拇指基底部骨折等傷害。甲○○於
    肇事後，在有偵查權限之機關及公務員發覺其犯罪前，即向
    前來處理之警員自承肇事並接受裁判。
二、案經乙○○、丙○○訴由臺北縣政府警察局新莊分局報告臺
    灣板橋地方法院檢察署檢察官偵查起訴。本院於準備程式進
    行中，甲○○就被訴事實為有罪之陳述，經告知簡式審判程
    序之旨，並聽取各當事人之意見後，裁定由受命法官獨任進
    行簡式審判程序。
    理  由
一、訊據被告甲○○對於前揭事實坦承不諱，核與告訴人乙○○
    、丙○○於警詢及偵查中證述之情節相符，並有道路交通事
    故現場圖、道路交通事故調查報告（一）、（二）、臺灣省
    臺北縣區車輛行車事故鑑定委員會九十六年七月二十三日北
    縣鑑字第０９６５１８０６６３８號函各一份、現場照片十
    八幀在卷可佐。又告訴人乙○○因此車禍受有頭部外傷、多
    處擦挫傷等傷害，丙○○受有右手拇指基底部骨折等傷害，
    亦有行政院衛生署臺北醫院診斷證明書二紙附卷可按，被告
    前揭不利於己之自白，堪認與事實相符，應予採信。按汽車
    行駛時，駕駛人應注意車前狀況，並隨時採取必要之安全措
    施，道路交通安全規則第九十四條第三項定有明文。被告騎
    乘上開機車自應注意上述道路交通安全規則之規定，又依附
    卷之交通事故調查報告表（一）、（二）所載，本件事故發
    生時當時天候晴，路面為乾燥柏油路面，道路無缺陷，無障
    礙物，視距良好，並無不能注意之情事，當無不能注意之情
    事，被告竟疏未注意車前狀況，致駕駛之前開自用小客車碰
    撞告訴人乙○○騎乘之上開重型機車，被告具有過失，應可
    認定。告訴人乙○○、丙○○確因本件車禍致而受傷，則被
    告之過失行為與告訴人受傷間，自有相當因果關係。本件經
    送請臺灣省臺北縣區車輛行車事故鑑定委員會鑑定結果，甲○○駕駛自用小客車，搶先左轉；乙○○駕駛普通重型機車
    ，超速行使且為注意車前狀況；兩者同為肇事原因，有卷附
    之臺灣省臺北縣區車輛行車事故鑑定委員會九十六年七月二
    十三日北縣鑑字第０９６５１８０６６３８號函之鑑定意見
    在卷可稽，然告訴人乙○○雖對車禍發生亦有肇事因素，仍
    無解於被告過失之責。本案事證明確，被告犯行已堪認定，
    自應依法論科。
二、核被告所為，均係犯刑法第二百八十四條第一項前段之過失
    傷害罪。被告以一過失行為導致二人受傷，為同種想像競合
    犯，應依刑法第五十五條之規定從一重之過失傷害罪處斷。
    被告於犯罪後，在有偵查犯罪權限之公務員查知其為肇事者
    前，主動向到場處理交通事故之警員承認其為肇事者而接受
    裁判，有臺北縣政府警察局新莊分局道路交通事故肇事人自
    首情形紀錄表一紙在卷可參，爰依刑法第六十二條前段自首
    之規定減輕其刑。爰分別審酌被告並無前科，素行尚可，惟
    於騎乘機車時因一時疏忽，導致告訴人受傷不輕，應予非難
    ，兼衡被告犯後因與告訴人意見差異過大，致未能達成和解
    ，告訴人乙○○對於車禍之發生同有肇事因素，被告於犯後
    自知事證明確，於本院審理時未再多為無謂辯解而坦承犯行
    之態度等一切情狀，量處如主文所示之刑，並諭知易科罰金
    之折算標準，並定其應執行之刑，以資儆懲。
據上論斷，應依刑事訴訟法第273條之1第1項、第299條第1項前
段，刑法第284條第1項、第62條前段、第41條第1項前段、第55
條，刑法施行法第1條之1第1項、第2項前段，判決如主文。
本案經檢察官靳開聖到庭執行職務
中　　華　　民　　國　　96　　年　　12　　月　　28　　日
　　　　　　　　　    交通法庭  法　官　王偉光
以上正本證明與原本無異
如不服本判決應於送達後10日內附理由向本院提出上訴狀
                                書記官　陳怡君
中　　華　　民　　國　　96　　年　　12　　月　　28　　日
附錄本案論罪科刑法條全文：
中華民國刑法第284條
 （過失傷害罪）
因過失傷害人者，處六月以下有期徒刑、拘役或五百元以下罰金
，致重傷者，處一年以下有期徒刑、拘役或五百元以下罰金。
從事業務之人，因業務上之過失傷害人者，處一年以下有期徒刑
、拘役或一千元以下罰金，致重傷者，處3年以下有期徒刑、拘
役或二千元以下之罰金。
